【裁判字號】    97,易,608
【裁判日期】    970331
【裁判案由】    竊盜
【裁判全文】
臺灣板橋地方法院刑事判決               97年度易字第608號
公  訴  人  臺灣板橋地方法院檢察署檢察官
被      告  甲○○
上列被告因竊盜案件，經檢察官提起公訴（97年度偵字第5530號
），被告於本院審理時就被訴之事實為有罪之陳述，經本院改以
簡式審判程序審理，判決如下：
    主  文
甲○○攜帶兇器竊盜，累犯，處有期徒刑拾月。
扣案電纜剪刀、美工刀、鉗子、一字起子各壹枝、扳手、削電線
皮刀各貳枝及棉質手套壹雙均沒收之。
    事實及理由
壹、程序方面
    刑事訴訟法第二百七十三條之一第一項規定除被告所犯為死
    刑、無期徒刑、最輕本刑為三年以上有期徒刑之罪、或高等
    法院管轄第一審案件者外，於審判期日前之程序進行中，被
    告先就被訴事實為有罪之陳述時，審判長得告知被告簡式審
    判程序之旨，並聽取當事人、代理人、辯護人及輔佐人之意
    見後，裁定進行簡式審判程序。查本案被告甲○○被訴竊盜
    案件，非前開不得進行簡式審判程序之案件，經被告於本院
    審理時就被訴之事實為有罪之陳述，且經本院告知被告簡式
    審判程序之旨，聽取被告及檢察官之意見後，爰依刑事訴訟
    法第二百七十三條之一第一項規定裁定改依簡式審判程序審
    判之，先予敘明。
貳、實體方面
一、本件犯罪事實：
  (一)甲○○前因竊盜案件，經本院以九十三年度易字第一０二六
    號判決判處有期徒刑三月確定；復因施用毒品案件，經本院
    以九十四年度易字第三九七號判決判處有期徒刑七月確定；
    再因違反洗錢防制法案件，經本院以九十四年度簡字第二九
    八一號判決判處有期徒刑六月確定，以上三案經本院以九十
    四年度聲字第二七四三號裁定定其應執行刑為有期徒刑一年
    二月確定，於民國九十五年十一月四日縮刑期滿執行完畢。
  (二)詎甲○○仍不知悛悔，意圖為自己不法之所有，於九十七年
    一月二十九日下午三時三十分許（起訴書誤載為同日晚間八
    時許），在臺北縣三峽鎮添福里添福十六之一號後方空地，
    攜帶其所有客觀上足對人之生命、身體、安全構成威脅，具
    有危險性，可供兇器使用之電纜剪刀、美工刀、鉗子、一字
    起子各一枝、扳手、削電線皮刀各二枝及棉質手套一雙，至
    前開空地上編號添福幹六０之三號電線桿上，雙手戴棉質手
    套一雙，以前揭工具竊得陳順益所有自備電箱內之匝刀開關
    （三相）三組、無熔絲開關（三００Ａ）一個、二００公尺
    ／平方公尺銅質電線十條、開關箱白鐵二片（價值約新臺幣
    五萬元）及臺灣電力股份有限公司（下稱臺電公司）所有之
    ＰＶＣ風雨線（線徑一二五公尺／平方公尺）約六點五公尺
    （八點四五公斤，價值約新臺幣一千一百十八元）等物，得
    手後將上開竊得物品攜回臺北縣三峽鎮○○路四十四巷五號
    住處，嗣於同日晚間七時二十分許，適為巡邏員警發現而查
    獲，並扣得甲○○所有供上開竊盜犯罪所使用之電纜剪刀、
    美工刀、鉗子、一字起子各一枝、扳手、削電線皮刀各二枝
    及棉質手套一雙，並起出前揭竊得之物。
  (三)案經陳順益、臺電公司員工劉慶星訴由臺北縣政府警察局三
  峽分局報告臺灣板橋地方法院檢察署檢察官偵查起訴。
二、本件證據：
  (一)被告甲○○於警詢、檢察官偵查及本院審理時之自白。
  (二)證人即被害人陳順益、臺電公司員工劉慶星於警詢之證詞。
  (三)贓物認領保管單二紙、電力線失竊報告書、照片二十一幀。
  (四)扣案電纜剪刀、美工刀、鉗子、一字起子各一枝、扳手、削
    電線皮刀各二枝及棉質手套一雙。
三、論罪科刑之法律適用：
  (一)按刑法第三百二十一條第一項第三款之攜帶兇器竊盜罪，係
    以行為人攜帶兇器竊盜為其加重條件，此所謂兇器，其種類
    並無限制，凡客觀上足對人之生命、身體、安全構成威脅，
    具有危險性之兇器均屬之，且祇須行竊時攜帶此種具有危險
    性之兇器為已足，並不以攜帶之初有行兇之意圖為必要（最
    高法院七十九年度臺上字第五二五三號判例意旨可資參照）
    。查本案被告甲○○持以竊盜之電纜剪刀、美工刀、鉗子、
    一字起子各一枝及扳手、削電線皮刀各二枝，均係以金屬製
    成，可供剪斷、刺穿物品，如用以施暴、脅迫、抵抗，依一
    般社會觀念，已足使人之生命、身體、安全受有危害，自堪
    認為兇器。
  (二)核被告甲○○所為，係犯刑法第三百二十一條第一項第三款
    之攜帶兇器竊盜罪。被告前有如事實欄所述之犯罪科刑及執
    行情形，有臺灣高等法院被告前案紀錄表一份在卷可憑，其
    受有期徒刑之執行完畢後，五年以內故意再犯本案有期徒刑
    以上之罪，為累犯，應依刑法第四十七條第一項規定加重其
    刑。爰審酌被告有上述前科，素行不良，竟不思以正當方式
    賺取財富，為圖一己私利而再犯竊盜罪，惡性非輕，暨其犯
    罪之動機、目的、手段、竊得財物之價值、所為危害社會安
    全秩序，及犯罪後坦承犯行，態度良好等一切情狀，量處如
    主文所示之刑，以資懲儆。
  (三)末查，扣案電纜剪刀、美工刀、鉗子、一字起子各一枝、扳
    手、削電線皮刀各二枝及棉質手套一雙，為被告所有供上開
    竊盜犯罪所用之物，業據被告供明在卷，爰依刑法第三十八
    條第一項第二款之規定均宣告沒收之。
四、應適用之法條：應依刑事訴訟法第二百七十三條之一第一項
    、第二百九十九條第一項前段、第三百十條之二、第四百五
    十四條第二項，刑法第三百二十一條第一項第三款、第四十
    七條第一項、第三十八條第一項第二款，判決如主文。
五、如不服本判決，得自收受送達之日起十日內敘明理由向本院
    提出上訴狀。
本案經檢察官林珮菁到庭執行職務。
中    華    民    國    97    年    3     月    31    日
                    刑事第九庭  法  官  張筱琪
上列正本證明與原本無異。
如不服本判決，應於送達後十日內敘明上訴理由，向本院提出上
訴狀
                                書記官  林怡君
中    華    民    國    96    年    3     月    31    日
附錄本案論罪科刑法條全文：
中華民國刑法第三百二十一條
犯竊盜罪而有左列情形之一者，處六月以上、五年以下有期徒刑
：
一  於夜間侵入住宅或有人居住之建築物、船艦或隱匿其內而犯
     之者。
二  毀越門扇、牆垣或其他安全設備而犯之者。
三  攜帶兇器而犯之者。
四  結夥三人以上而犯之者。
五  乘火災、水災或其他災害之際而犯之者。
六  在車站或埠頭而犯之者。
前項之未遂犯罰之。


司法院資訊處製作；財團法人民間司法改革基金會備份。
